fi: Urheilutarvikkeet: Urheilu; Kuntoilu- ja yleiskuntolaitteet; Sisäpelit; Ulkoharrasteet
es: Equipamiento deportivo: Equipamiento para atletismo; Equipos de fitness y ejercicio general; Juegos de interior; Actividades al aire libre
en: Sporting Goods: Athletics; Fitness & General Exercise Equipment; Indoor Games; Outdoor Recreation
sk-SK: Športový tovar: Atletika; Vybavenie na fitness a cvičenie; Interiérové hry; Exteriérové rekreakčné športy
pt-PT: Artigos de desporto: Atividade desportiva; Equipamentos para fitness e exercícios gerais; Jogos em interior; Atividades recreativas no exterior
pt-BR: Artigos esportivos: Artigos para prática de esportes; Equipamentos de fitness e exercícios gerais; Jogos internos; Atividades ao ar livre
de: Sportartikel: Athletik; Fitness- & allgemeine Trainingsgeräte; Indoor - Aktivitäten; Outdoor-Aktivitäten
hu: Sportszerek: Atlétika; Fitnesz és általános edzőfelszerelés; Beltéri játékok; Szabadtéri kikapcsolódás
nl: Sportartikelen: Lichaamssporten; Fitness- en algemene trainingsapparaten; Binnenspelletjes; Buitenrecreatie
ja: スポーツ用品: スポーツ競技; フィットネス・一般的な運動器具; 室内競技・室内ゲーム; 屋外レクリエーション
ko: 스포츠용품: 운동; 피트니스/일반 운동 장비; 실내용 게임; 야외 레크레이션
ru: Спортивные товары: Соревновательный спорт; Фитнес и физические упражнения; Игры в помещении; Активный отдых на открытом воздухе
lt-LT: Sporto prekės: Atletika; Fitneso ir bendrojo pobūdžio treniruočių įranga; Kambario žaidimai; Poilsis lauke
ro-RO: Articole sportive: Atletism; Echipamente pentru fitness și exerciții fizice; Jocuri de interior; Recreere în aer liber
nb: Sportsutstyr: Friidrett; Utstyr for fitness- og generell trening; Innendørsspill; Friluftsliv
el: Αθλητικά είδη: Αθλητισμός; Εξοπλισμός για γενική άσκηση & φυσική κατάσταση; Παιχνίδια εσωτερικού χώρου; Υπαίθριες δραστηριότητες αναψυχής
it: Articoli sportivi: Sport; Attrezzature per fitness e esercizi generali; Giochi indoor; Ricreazione outdoor
da: Sportsartikler: Atletik; Fitness og almindeligt træningsudstyr; Indendørsspil; Friluftsliv
cs: Sportovní potřeby: Atletické sporty; Vybavení pro fitness a běžné cvičení; Indoorové aktivity; Outdoorové aktivity
bg-BG: Спортни стоки: Спортни занимания; Оборудване за фитнес и общи упражнения; Игри на закрито; Спортни занимания на открито
sv: Sportartiklar: Idrott och sport; Fitness- och allmän träningsutrustning; Inomhussporter; Utomhusaktiviteter
hr-HR: Sportska oprema: Atletika; Oprema za fitness i tjelovježbu; Igre u zatvorenom; Rekreacija na otvorenom
pl: Sprzęt sportowy: Sport; Sprzęt fitness i ogólny do ćwiczeń; Gry towarzyskie; Rekreacja na świeżym powietrzu
tr: Spor Malzemeleri: Spor Ekipmanları; Fitness ve Genel Egzersiz Ekipmanları; İç Mekan Sporları; Açık Hava Etkinlikleri
zh-TW: 體育用品: 競技體育; 健身及一般運動器材; 室內運動; 室外休閒
th: อุปกรณ์กีฬา: การกีฬา; อุปกรณ์ออกกำลังกายทั่วไปและฟิตเนส; เกมในร่ม; สันทนาการกลางแจ้ง
vi: Dụng cụ thể thao: Điền kinh; Thiết bị tập thể thao & thể dục tổng hợp; Các môn thi đấu trong nhà; Giải trí ngoài trời
zh-CN: 体育用品: 田径; 健身与一般运动器材; 室内游戏; 户外休闲
sl-SI: Športna oprema: Šport; Oprema za fitnes in splošno vadbo; Igre v zaprtih prostorih; Rekreacija na prostem
fr: Équipements sportifs: Divers sports; Équipement de fitness et d’exercice général; Jeux d’intérieur; Loisirs de plein air